# 陈主：破产重整取得 A 股上市公司流通股票，持有期间损益，是计入当期还是其他综合 ..

提问人：哈哈啤啤 时间：2021-12-01 15:45:48
陈老师：
因为债务人破产重整，债权人取得债务人以股抵债的A股上市流通股票后，债权人会计处理方面的两个问题：
一是，在后续持有期间的损益，是计入当期损益？还是其他综合收益？
二是，是否要区分债权人的意图？比如：打算持有一段时间或短时间内出售。

回答人：chenyiwei
债权人应首先确定其对该A股上市公司有无控制、共同控制或者重大影响。
如果具有无控制、共同控制或者重大影响，则取得股权投资作为长期股权投资，按成本法或者权益法核算。
如果不具有控制、共同控制或者重大影响，则根据其持有意图确定金融资产的分类，对非交易性权益工具投资可以选择指定为以公允价值计量且其变动计入其他综合收益的金融资产（其他权益工具投资），但该项指定后续不可撤销。